臺灣高等法院刑事判決　　　　　　　 100年度上易字第2010號
上　訴　人
即　被　告　季正新
上列上訴人因竊盜等案件，不服臺灣臺北地方法院100年度易字
第700號，中華民國100年8月11日第一審判決（起訴案號：臺灣
臺北地方法院檢察署100年度偵字第2601號），提起上訴，本院
判決如下：
    主  文
上訴駁回。
    理  由
一、按依刑事訴訟法第350條、第361條、第362條、第367條規定
    ，不服地方法院之第一審判決而上訴者，須提出上訴書狀，
    並應敘述具體理由，為上訴必備之程式；其所提出之書狀未
    敘述上訴理由，或僅曾以言詞陳述上訴理由者，均應於上訴
    期間屆滿後20日內補提理由書於第一審法院。第一審法院經
    形式審查，認逾期未補提上訴理由者，應定期間先命補正；
    逾期未補正者，為上訴不合法律上之程式，應以裁定駁回。
    倘已提出上訴理由，但所提非屬具體理由者，則由第二審法
    院以上訴不合法律上之程式，判決駁回。而所謂具體理由，
    必係依據卷內既有訴訟資料或提出新事證，指摘或表明第一
    審判決有何採證認事、用法或量刑等足以影響判決本旨之不
    當或違法，而構成應予撤銷之具體事由，始克當之（例如：
    依憑證據法則具體指出所採證據何以不具證據能力，或依憑
    卷證資料，明確指出所為證據證明力之判斷如何違背經驗、
    論理法則）；倘僅泛言原判決認定事實錯誤、違背法令、量
    刑失之過重或輕縱，而未依上揭意旨指出具體事由，或形式
    上雖已指出具體事由，然該事由縱使屬實，亦不足以認為原
    判決有何不當或違法者（例如：對不具有調查必要性之證據
    ，法院未依聲請調查亦未說明理由，或援用證據不當，但除
    去該證據仍應為同一事實之認定），皆難謂係具體理由，俾
    與第二審上訴制度旨在請求第二審法院撤銷、變更第一審不
    當或違法之判決，以實現個案救濟之立法目的相契合，並節
    制濫行上訴（最高法院97年度台上字第892 號、97年度台上
    字第1402號、98年度台上字第2133號、98年度台上字第2158
    號、98年度台上字第2189號、98年度台上字第2204號等判決
    意旨參照）。又原審法院對上訴書狀有無記載理由，為形式
    上之審查，認有欠缺，且未據上訴人自行補正者，固應定期
    間先命補正。然上訴理由是否具體，依96年7月4日刑事訴訟
    法第361 條修正理由三之說明，屬第二審法院審查範圍，不
    在命補正之列。
二、原審判決上訴人即被告季正新犯侵占遺失物罪、竊盜既遂罪
    （累犯）、竊盜未遂罪（累犯），各處罰金新臺幣四千元、
    有期徒刑六月、有期徒刑四月，並就有期徒刑部分定應執行
    刑有期徒刑八月，及分別諭知易科罰金、易服勞役之折算標
    準。被告上訴意旨略以：依證人張家源之證詞，其看到被告
    在櫃臺準備行竊，被告彎腰側身在櫃臺，當時沒有開燈，所
    以看不到被告在做什麼。又查扣的遙控器及鑰匙，依證人張
    家源所說，因為事情發生已久，他並不記得是否是被告拿給
    他，後經法官詢問，才說是被告從口袋拿給他，以上證詞都
    有矛盾之處，不足以依照此證詞認定被告已在搜尋財物著手
    行竊，望請從輕量刑云云。
三、經查，原審判決依憑被告供述，證人即被害人戴紹明、查獲
    員警張家源之證述，暨自願受搜索同意書、臺北市政府警察
    局中正第二分局搜索扣押筆錄、臺北市政府警察局中正第二
    分局扣押物品目錄表、臺北市政府警察局中正第二分局物品
    發還領據、監視錄影光碟暨監視錄影畫面翻拍相片等證據，
    認定被告侵占遺失物、竊盜既遂及竊盜未遂之犯行，已詳敘
    所憑證據與認定之理由，從形式上觀察並無任何憑空推論之
    情事，所為論斷，亦與經驗法則、論理法則，均屬無違。而
    刑之量定，為求個案裁判之妥當性，法律賦予法院裁量之權
    。量刑輕重，屬為裁判之法院得依職權自由裁量之事項，苟
    其量刑已以行為人之責任為基礎，並斟酌刑法第57條各款所
    列情狀，在法定刑度內，酌量科刑，如無偏執一端，致明顯
    失出失入情形，上級審法院即不得單就量刑部分遽指為不當
    或違法。原判決關於科刑之部分，已說明被告於受有期徒刑
    執行完畢5年之內再犯有期徒刑以上之竊盜既遂罪、竊盜未
    遂罪，為累犯，均應依刑法第47條第1項之規定加重其刑，
    並已依刑法第57條各款所列情狀，審酌被告前已有竊盜前科
    ，且正值壯年，竟不思以正當途徑獲取財物，而再次犯案，
    顯見欠缺對他人財產法益之尊重，及被告犯罪手段、其犯罪
    後坦承侵占遺失物及竊盜犯行，然於罪證確鑿之情形下猶矢
    口否認竊盜未遂犯行，犯後態度不佳等一切情狀，而為量刑
    之準據，經核並無量刑輕重相差懸殊等裁量權濫用之情形。
四、關於本件被告所犯竊盜未遂罪部分，原審判決已於理由內說
    明：經互核證人即被害人戴紹明、查獲本案之警員張家源於
    原審審理時之證詞，可知被告進入「酒世界」後，不慎觸動
    響報器，故警員張家源及被害人戴紹明接獲通知後馳往現場
    ，始發現被告已進入「酒世界」之櫃臺處，並彎腰側身在翻
    閱東西，足認被告已在搜尋財物，著手竊盜，因警員發現而
    未遂等情，且就被告就此部分犯行所辯其當天係要去歸還遙
    控器及鑰匙乙節，亦說明：證人戴紹明、張家源均證述被告
    當天並未告知係要還遙控器及鑰匙等語，證人戴紹明復證述
    「酒世界」在鐵門中間有一個凹槽，其遺失之遙控器及鑰匙
    可以丟得進去等語，衡情被告若果真欲歸還遙控器及鑰匙，
    其大可將遙控器及鑰匙投入「酒世界」之信箱，或是以郵寄
    之方式為之，何需再以遙控器打開「酒世界」之鐵門後侵入
    該商店，因而認被告上開辯詞不足採信，所為論斷，與經驗
    法則、論理法則，均屬無違。被告上訴意旨所指稱：證人張
    家源先證述其因事情發生已久，不記得是否是被告將遙控器
    及鑰匙拿給他，嗣經法官詢問，才說是被告從口袋拿給他云
    云，縱認屬實，亦屬證人張家源因時間久遠，對記憶不清之
    事，經詳為詢問後回復記憶而為證述，難認其證詞有何矛盾
    之處，且原審並非單以證人張家源於原審審理時所證：看到
    被告在櫃臺準備行竊，被告彎腰側身在櫃臺，當時沒有開燈
    ，所以看不到被告在做什麼，查扣的遙器及鑰匙是被告自己
    從褲子口袋拿出來等語，為認定被告犯竊盜未遂罪之唯一依
    憑，原審係依證人戴紹明之證述，及證人張家源之全部證詞
    ，並核諸經驗法則及論理法則，參互勾稽判斷，因而認定被
    告上開辯詞不可採及其竊盜未遂犯行，縱認除去證人張家源
    此部分證述，亦不足以動搖原判決關於被告竊盜未遂犯行之
    認定，而得認原判決有何不當或違法之處，揆諸前開說明，
    即難謂被告前開上訴意旨係屬具體理由。綜上，本件上訴顯
    非依據卷內訴訟資料，具體指摘判決於認定事實、適用法律
    或量刑等項有何不當或違法之處，其上訴為不合法律上之程
    式，應予駁回，並不經言詞辯論為之。
據上論斷，應依刑事訴訟法第367條前段、第372條，判決如主文
。
中    華    民    國   100    年    9     月    9     日
                  刑事第二十庭  審判長法  官  楊力進
                                      法  官  王世華
                                      法  官  林海祥
以上正本證明與原本無異。
不得上訴。
                                      書記官  林敬傑
中    華    民    國   100    年    9     月    9     日